【裁判字號】    97,上訴,5139
【裁判日期】    980119
【裁判案由】    竊盜等
【裁判全文】
臺灣高等法院刑事判決                97年度上訴字第5139號
上  訴  人
即  自訴人  丙○○
被      告  甲○○
            乙○○
上列上訴人因被告等竊盜等案件，不服臺灣臺北地方法院97年自
更（一）字第5號，中華民國97年9月9日第一審判決，提起上訴
，本院判決如下：
    主  文
上訴駁回。
    理  由
一、上訴意旨詳如刑事異議、上訴理由（1）及97.9.22晨閱卷狀
    與刑事徐淑芬、陳芃宇、陳德民、胡宗淦、林錦芳、楊隆順
    收受賄賂後被聲請迴避之濫判、上訴及抗告理由（2）狀（
    如附件）所載。
二、按當事人聲請法官迴避，以有刑事訴訟法第18條第1款、第2
    款所列情形之一者為限；法官被聲請迴避者，除因急速處分
    或以第18條第2款為理由者外，應即停止訴訟程序。刑事訴
    訟法第18條、第22條分別定有明文。次按自訴之提起，應委
    任律師行之；自訴代理人經合法通知無正當理由不到庭，應
    再行通知，並告知自訴人。自訴代理人無正當理由仍不到庭
    者，應諭知不受理之判決。刑事訴訟法第319條第3項、第
    331條分別定有明文。又自訴人具有律師資格者，雖無須委
    任律師為代理人，惟自訴人如不須委任律師為代理人，自為
    訴訟行為，即係以自訴人兼自訴代理人地位，應適用刑事訴
    訟法第331條之規定，自訴人經合法通知無正當理由不到庭
    ，應再行通知，如仍不到庭者，應為不受理之判決（最高法
    院94年4月26日94年度第6、7次刑事庭會議決議參照）。
三、經查：
（一）本件上訴人即自訴人丙○○對原審法官聲請迴避，雖經原
      審以97年度聲字第1778號裁定駁回，有刑事裁定一件在卷
      可憑稽，惟自訴人係以原審法官有刑事訴訟法第18條第2
      款執行職務有偏頗之虞為理由，聲請迴避，依同法第22條
      規定，原審法官於受理案件後，仍得依法續行審理，毋庸
      停止訴訟程序。自訴人辯稱於迴避案確定終局前之裁判均
      無效云云，於法不合，即無足採。
（二）本件自訴人之住所地為臺北市○○區○○路0段000之0號
      3樓，聯絡地址為臺北郵政000之000號信箱，有法務部戶
      役政連結作業系統及原審97年1月26日訊問筆錄（原審另
      案95年訴字第2066號案件）在卷可參（見原審第274號卷
      第65頁、原審自更（一）卷第108頁），而自訴人之營業
      處所「丁○○○○○律師事務所」，業經原審依職權調查
      係位於臺北市○○區○○路3段132號7樓。原審分別定於
      民國（下同）97年4月21日上午10時及同年7月30日下午2
      時30分之準備程序，分別對上開地址為送達，而分別於97
      年3月24日、97年5月20日寄存於臺北市政府警察局萬華分
      局大理街派出所（見原審自更（一）卷第19、66、71頁）
      ，有原審送達證書在卷可憑，並分別於97年4月3日、97年
      5月30日生合法送達之效力。又自訴人雖於原審、本院另
      以書狀（見原審自更（一）卷第77、79頁、本院自訴人分
      別於97年9月17日、97年10月24日所提之書狀），陳稱其
      通訊地址為「VIA ALBERICO II.9, 00193 ROME, ITALY」
      ，然查，自訴人業經原審於97年1月29日裁定限制出境（
      海），並函知內政部入出國及移民署及行政院海岸巡防署
      海岸巡防總局，有原審97年1月29日北院隆刑往95訴2066
      字第0970001635號函在卷可佐（見原審自更（一）卷第89
      頁），則自訴人未出境，自無以上開陳報地址為實際住居
      地之可能，自訴人既在臺灣，則毋庸寄送自訴人陳報無居
      住事實之上開地址，法院亦不受其陳報上開地址之拘束。
四、綜上所述，自訴人經原審2次合法通知，均無正當理由不到
    庭，揆諸上開規定，依法應為不受理之判決。原審法院因之
    適用刑事訴訟法第331條之規定，不經言詞辯論，而為自訴
    不受理之判決，經核於法尚無不合。上訴人仍執陳詞，提起
    本件上訴，任意指摘原判決不當，求予撤銷改判，為無理由
    ，應予駁回。
五、本件原審係諭知不受理判決，本院認上訴為無理由而駁回上
    訴，爰依刑事訴訟法第372條之規定，不經言詞辯論為之，
    附此敘明。
據上論斷，應依刑事訴訟法第368條、第372條、第343條，判決
如主文。
中    華    民    國    98    年    1     月    19    日
                  刑事第二十庭審判長法  官  楊貴雄
                                    法  官  高愈杰
                                    法  官  林銓正
以上正本證明與原本無異。
不得上訴。
                                    書記官  陳玲憶
中    華    民    國    98    年    1     月    19    日


司法院資訊處製作；財團法人民間司法改革基金會備份。
